臺灣板橋地方法院刑事判決　　　　　　　94年度易字第1175號
公　訴　人　臺灣板橋地方法院檢察署檢察官
被　　　告　乙○○
上列被告因竊盜案件，經檢察官提起公訴（94年度偵字第11811
號、第12025 號），暨併案審理（94年度速偵字第1217號、94年
度速偵字第1399號、94年度偵字第15106 號），本院於準備程序
進行中，被告就被訴之事實為有罪之陳述，經告知被告簡式審判
程序之旨，並聽取當事人之意見後，裁定進行簡式審判程序，本
院判決如下：
    主　文
乙○○連續竊盜，處有期徒刑陸月，如易科罰金，以佰元折算
壹日。扣案之鑰匙壹支，沒收。
　　事　實
一、乙○○有竊盜及侵占等案件前科，詎其不思悛悔，復基於意
    圖為自己不法所有之竊盜概括犯意，先後實施下列竊盜犯行
    ：
  (一)於民國94年6 月2 日上午10時許，在臺北縣板橋市○○○街
    90 巷1號前，見丁○○所有車牌號碼JK5-665 號機車鑰匙未
    取下，即以該鑰匙發動機車，而竊得該機車，並將該機車車
    牌丟棄於不詳地點，嗣同月5 日凌晨1 時30分許，因乙○○
    返回前址欲取回其遺留該址之腳踏車時，為丁○○發現，報
    警查獲乙○○，迄同年10月5 日下午6 時許，經警循線在臺
    北縣板橋市○○路○ 段19巷、環河路口，尋獲懸掛乙○○所
    有車牌號碼PNF-639 車牌之上開機車；
  (二)於同年7 月14日上午7 時30分許，在臺北縣板橋市○○路○
    段、龍興街口，另意圖為自己不法之所有，基於侵占之故意
    ，於撿得不詳之人所遺失之鑰匙1 支後（起訴書誤載為乙○○所有），據為己有，且承上揭竊盜之概括犯意，在該址，
    以該鑰匙竊得己○○所有車牌號碼IRS-381 號機車，嗣同日
    上午10時25分許，其騎乘該機車行經臺北縣樹林市○○街、
    復興街口處，為警查獲，並扣得上開鑰匙；
  (三)於同年8 月26日上午9 時許，在臺北縣板橋市○○路256 號
    前，見戊○○所有車牌號碼WTX-099 號機車鑰匙未取下，即
    以該鑰匙發動機車，而竊得該機車，嗣翌日下午6 時50分許
    ，其騎乘該機車行經臺北縣板橋市○○路湳仔二橋旁華陽公
    園前，為警查獲；
  (四)於同年9 月5 日下午2 時許，在臺北縣板橋市○○街65巷45
    號前，見林秀美所有，而由丙○○持有使用之車牌號碼QY5-
    278 號機車鑰匙未取下，即以該鑰匙發動機車，而竊得該機
    車，嗣同日下午2 時10分許，於離開現場之際，旋為丙○○
    發覺，報警查獲；
  (五)於同年10月5 日下午2 時30分許，在臺北縣板橋市○○路○
    段153 巷46弄底榮民工程股份有限公司臺北捷運第二施工處
    工地，徒手竊得該施工區內前開公司所有之鐵條3 片，嗣同
    日下午3 時30分許，經該處員工甲○○巡查時發覺，報警查
    獲，並扣得上揭鐵條。
二、案經臺北縣政府警察局板橋分局、樹林分局報請臺灣板橋地
    方法院檢察署檢察官偵查起訴，暨臺北縣政府警察局板橋分
    局報請同署檢察官偵查後，聲請併案審理。
    理  由
一、程序部分：按除被告所犯為死刑、無期徒刑、最輕本刑為三
    年以上有期徒刑之罪或高等法院管轄第一審案件者外，於第
    一次審判期日前之準備程序進行中，被告先就被訴事實為有
    罪之陳述時，審判長得告知被告簡式審判程序之旨，並聽取
    當事人、代理人、辯護人及輔佐人之意見後，裁定進行簡式
    審判程序，刑事訴訟法第273 條之1 第1 項定有明文。經核
    本件被告乙○○所犯係死刑、無期徒刑、最輕本刑為三年以
    上有期徒刑以外之罪，其於準備程序中就被訴事實為有罪之
    陳述，經法官告知簡式審判程序之旨，並聽取公訴人、被告
    之意見後，本院爰依首揭規定，合議裁定由受命法官獨任進
    行簡式審判程序，合先敘明。
二、訊據被告坦承前揭事實不諱，核與告訴人丁○○於警詢暨本
    院之指訴、被害人己○○、戊○○、丙○○警詢中之指述、
    證人甲○○警詢中之證訴等情節，均相符合，復有上述扣案
    可稽，及在卷之贓物認領申請單、贓物認領保管單、車號查
    詢重型機車車籍、車輛竊盜資料個別查詢報表查詢車輛認可
    資料、車輛失竊電腦輸入單、車輛尋獲電腦輸入單、車輛失
    竊作業查獲車輛認可資料、車籍作業系統查詢認可資料、扣
    押物品目錄表、扣押物品清單、監視錄影帶翻拍照片、扣押
    物品清冊、查獲現場照片、指認照片、扣案物品照片、被告
    切結書等存卷得佐，是足徵被告之上開自白應合於事實，洵
    堪信取。本件事證業臻明確，被告犯行足資認定，應依法論
    科。
三、核被告竊取他人機車暨鐵片等犯行，所為係犯刑法第320 條
    第1 項竊盜罪；又其侵占他人遺失之鑰匙，係犯同法第337
    條侵占遺失物罪。其多次竊盜犯行，前後時間緊接，所犯係
    構成要件相同之罪，顯係出於概括犯意而為，為連續犯，應
    依同法第56條之規定，論以一罪，並加重其刑。另其侵占他
    人遺失之鑰匙，係為達其竊取被害人己○○之上述機車，故
    其所犯侵占遺失物罪與竊盜罪間，有方法、結果間之牽連犯
    關係，是應依同法第55條規定，從其情節較重之竊盜罪處斷
    。查併案意旨聲請就事實欄一(三)至(五)所示被告竊盜犯行併為
    審理，該部分核與本件起訴之被告竊盜犯罪事實，有裁判上
    一罪之連續犯關係；又被告另涉之侵占遺失物罪，與其被訴
    之竊盜罪間，復有前開牽連犯關係，以上併案暨侵佔之被告
    犯罪事實，雖均未據起訴，然既有前揭裁判上一罪之關係，
    故仍為起訴效力所及，基於審判不可分之原則，本院自均得
    併為審究。本院爰審酌被告犯行造成告訴人暨被害人等財物
    損失程度、本件其犯罪動機、目的、手段、竊取暨侵占他人
    財物之價值、所生治安危害、犯罪後態度等一切情狀，茲量
    處如主文所示之刑，並諭知易科罰金之折算標準，以資懲儆
    。扣案之鑰匙1 支，被告已侵占入己，是業屬被告所有，且
    供其犯本件竊盜罪所用乙節，被告供明在卷，是應依同法第
    38條第1 項第2 款規定，沒收。
四、末查，告訴人就被告毀損其機車車頭部分，雖於94年10月13
    日本院準備程序中追加提起告訴，然查被告此部分所涉刑法
    第35 4條毀損罪嫌，經核與被告前開應論之竊盜罪間，犯意
    各別，行為互殊，乃數罪，要無裁判上一罪可言，故本院不
    得併為審究，附此敘之。
據上論斷，應依刑事訴訟法第273 條之1 第1 項、第299 條第1
項前段，刑法第56條、第320 條第1 項、第337 條、第55條、第
41條第1 項前段、第38條第1 項第2 款，罰金罰鍰提高標準條例
第1 條前段、第2 條，判決如主文。
本案經檢察官魏正杰到庭執行職務。
中　　華　　民　　國　　94　　年　　11　　月　　30　　日
                  刑事第十五庭  法　官  朱敏賢
以上正本證明與原本無異。
如不服本判決應於送達後10日內向本院提出上訴狀。
                                書記官  郭勝華
中　　華　　民　　國　　94　　年　　11　　月　　30　　日
附錄本案論罪科刑法條全文：
刑法第320條
意圖為自己或第三人不法之所有，而竊取他人之動產者，為竊盜
罪，處五年以下有期徒刑、拘役或五百元以下罰金。
意圖為自己或第三人不法之利益，而竊佔他人之不動產者，依前
項之規定處斷。
前二項之未遂犯罰之。
刑法第337條
意圖為自己或第三人不法之所有，而侵占遺失物、漂流物或其他
離本人所持有之物者，處五百元以下罰金。
